【裁判字號】    98,交聲,300
【裁判日期】    981030
【裁判案由】    違反道路交通管理處罰條例聲明異議
【裁判全文】
臺灣士林地方法院交通事件裁定    98年度交聲字第300號
    原處分機關  交通部公路總局臺北區監理所基隆監理站
    異  議  人
    即受處分人  甲○○
上列異議人即受處分人因違反道路交通管理處罰條例案件，對於
交通部公路總局臺北區監理所基隆監理站民國98年3 月12日所為
之處分（原處分案號：基監字第裁42-A00XK8126號）聲明異議，
本院裁定如下：
    主  文
異議駁回。
    理  由
一、按禁止臨時停車處所不得停車，又禁止臨時停車線為紅色實
    線，用以指示禁止臨時停車路段，道路交通安全規則第112
    條第1 項第1 款、道路交通標誌標線號誌設置規則第169 條
    ，分別定有明文；次按汽車駕駛人在設有臨時停車標誌、標
    線處所臨時停車，處新臺幣（下同）300 元以上600 元以下
    罰鍰，道路交通管理處罰條例第55條第3 款亦有明文。
二、原處分意旨略以：異議人即受處分人甲○○於民國97年11月
    25日上午8 時12分許，駕駛車牌號碼4678-EA 號自用一般小
    客車，在臺北市○○路（北往南）12號前，與邱紹瑞所駕駛
    之3339-EU 號自用一般小客車發生擦撞肇事，並經警舉發有
    「在設有禁止臨時停車標線處所臨時停車（在劃有紅線路段
    臨時停車）」之違規，受處分人於應到案日期前申訴，經原
    處分機關交通部公路總局臺北區監理所基隆監理站審查結果
    ，仍認有前開違規行為，而依道路交通管理處罰條例第55條
    第3 款規定，裁處罰鍰300 元等情，有臺北市政府警察局舉
    發違反道路交通管理事件通知單（北市警交大字第A00XK812
    6 號）、交通部公路總局臺北區監理所基隆監理站98年3 月
    12日違反道路交通管理事件裁決書（基監字第裁42-A00XK81
    26號）附卷可稽。
三、聲明異議意旨略以：伊於97年11月25日早上行經臺北市西松
    國小，因紅綠燈而停止前行，綠燈亮伊想換車道，才擺車頭
    就突然1 輛車從後面斜擦伊的車頭，從照片可以看出伊車身
    在車道上，只有車頭稍微偏左，後半車身平行標線，離紅線
    還有1 個車身寬度，前方明明是紅燈造成靜止狀態，伊趁紅
    燈準備換車道，前方車已直行開走，怎麼會是臨停？本件是
    對方車輛從另1 車道斜切過來，並非伊從紅線切至車道致造
    成摩擦，若非對方疏失，為何對方請保險公司備案並不斷道
    歉？爰對原處分不服，依法聲明異議云云。
四、經查：
(一)、本件異議人即受處分人駕駛車號4678-EA 號自用一般小客車
    ，於97年11月25日上午8 時12分，在臺北市○○路（北往南
    ）12號前設有禁止臨時停車紅色標線處所臨時停車，嗣起步
    時與邱紹瑞所駕駛之3339-EU 號自用一般小客車發生擦撞之
    事實，有採證相片6 紙附卷可考，並據受處分人於事故現場
    接受員警詢問時即自承：伊駕駛車號4678-EA 號自用一般小
    客車沿臺北市○○路北向南行駛至西松國小路邊「臨時停車
    下乘客後」，欲向左側路邊行駛時，左前車頭與3339-EU 號
    自用一般小客車的右後車門發生碰撞而肇事等語（見臺北市
    政府警察局道路交通事故調查卷宗內附之採證相片、交通事
    故談話紀錄表）在案，事證明確。
(二)、受處分人異議意旨固辯稱當日係因紅綠燈而停止前行云云，
    惟與其事發後接受警詢時自承確有臨時停車之事實，已有未
    合；又依卷附採證相片所示，受處分人停車之位置雖非緊臨
    紅線，惟尚未及受處分人異議意旨自稱之1 個車身寬度，況
    停車位置是否緊臨紅線，與其確有在紅線旁臨時停車之事實
    ，並無影響；至於受處分人另爭執肇事原因係因對方車輛從
    另1 車道斜切過來，及對方因疏失而不斷道歉云云，僅屬對
    方車輛駕駛人本身是否亦應負違規責任之問題，此節不能解
    免受處分人自身違反道路交通安全法規應負之違規責任。
五、綜上，受處分人確有在設有禁止臨時停車標線處所臨時停車
    之違規情事，舉發機關依法舉發、原處分機關依道路交通管
    理處罰條例第55條第3 款規定，裁處罰鍰300 元，均屬於法
    有據。受處分人之聲明異議，為無理由，應予駁回。
六、據上論斷，依道路交通案件處理辦法第19條，裁定如主文。
中    華    民    國    98    年    10    月    30    日
                        交通法庭  法  官  孫  曉  青
以上正本證明與原本無異。
如不服本裁定，應於送達後5日內向本院提出抗告狀。
                                  書記官  李  佳  穎
中    華    民    國    98    年    10    月    30    日


司法院資訊處製作；財團法人民間司法改革基金會備份。
